【裁判字號】    97,訴,1377
【裁判日期】    971024
【裁判案由】    毒品危害防制條例
【裁判全文】
臺灣基隆地方法院刑事判決              97年度訴字第1377號
公  訴  人  臺灣基隆地方法院檢察署檢察官
被      告  乙○○
                    （現另案於臺灣基隆監獄執行中）
上列被告因違反毒品危害防制條例案件，經檢察官提起公訴（97
年度撤緩毒偵字第37號），因被告所犯為死刑、無期徒刑、最輕
本刑為3 年以上有期徒刑或高等法院管轄第一審案件以外之罪，
且於準備程序進行中，被告先就被訴事實為有罪之陳述，經本院
合議庭裁定進行簡式審判程序，判決如下：
    主  文
乙○○施用第一級毒品，累犯，處有期徒刑柒月；扣案之第一級
毒品海洛因（驗餘淨重零點壹壹公克）沒收銷燬之，上開毒品之
包裝袋壹只，沒收之。
    事  實
一、乙○○前因施用毒品案件，經觀察、勒戒後，因認有繼續施
    用毒品之傾向，經臺灣士林地方法院以88年度毒聲字第2043
    號裁定令入戒治處所強制戒治，於民國89年3 月3 日因停止
    戒治出監，嗣經撤銷停止戒治，再度執行強制戒治，於90年
    6 月30日執行完畢釋放，並經臺灣士林地方法院檢察署檢察
    官以90年度戒毒偵字第66號不起訴處分；復因施用第一、二
    級毒品案件，經本院以91年度毒聲字第343 號裁定令入戒治
    處所強制戒治，於92年6 月2 日執行完畢，翌日接續執行徒
    刑，並因同案經本院以91年度訴字第165 號判決判處有期徒
    刑8 月、5 月，應執行有期徒刑1 年確定，於93年4 月30日
    因假釋出監，保護管束期滿未經撤銷假釋，未執行之刑以已
    執行論，於93年5 月15日執行完畢；又因施用第一級毒品案
    件，經本院及臺灣宜蘭地方法院以94年度訴字第910 號及95
    年度訴字第194 號判決，分別判處有期徒刑8 月及9 月確定
    ；另因竊盜案件，經本院以94年度基簡字第899 號判決判處
    有期徒刑4 月確定，並經本院就上開94年度基簡字第899 號
    及94年度訴字第910 號判決所科之刑，以95年度聲字第295
    號裁定定應執行有期徒刑11月確定，與前揭95年度訴字第
    194 號判決所科之刑接續執行，於96年6 月20日因假釋出監
    ，保護管束期滿未經撤銷假釋，未執行之刑以已執行論，於
    96年10月3 日執行完畢（未構成累犯）。
二、詎乙○○仍未戒除毒癮惡習，於96年8 月30日某時，在基隆
    市○○街山上某處，以將第一級毒品海洛因置放於注射針筒
    內，加水混合後注射血管之方式，施用第一級毒品。嗣於96
    年9 月1 日下午2 時30分許，在基隆市○○路與義六路口為
    警盤查，乙○○於所為上開施用毒品之犯行為警查悉前，主
    動坦承犯行，並將其持有之第一級毒品海洛因1 包（驗餘淨
    重0.11公克）交付警方，而願接受裁判，另經警採集其尿液
    送驗後，始悉上情。
三、案經乙○○自首暨基隆市警察局第二分局報請臺灣基隆地方
    法院檢察署檢察官偵查後為緩起訴處分，嗣經撤銷緩起訴處
    分而提起公訴。
    理  由
壹、程序事項
    被告乙○○所犯者非為死刑、無期徒刑、最輕本刑為3 年以
    上有期徒刑之罪或高等法院管轄第一審案件，其於準備程序
    進行中，先就被訴事實為有罪之陳述，經告知其簡式審判程
    序之旨，並聽取公訴人、被告之意見後，本院合議庭依刑事
    訴訟法第273 條之1 第1 項之規定，裁定由受命法官獨任以
    簡式審判程序進行本案之審理。
貳、實體事項
一、事實認定部分
    上開事實，業據被告於警詢、檢察事務官詢問、偵查及本院
    審理時坦承不諱，且被告為警查獲後，採集之尿液檢體經送
    臺灣尖端先進生技醫藥股份有限公司檢驗，確呈海洛因代謝
    物嗎啡、可待因之陽性檢驗結果，此有該公司96年9 月12日
    出具之濫用藥物檢驗報告及基隆市警察局第二分局偵辦毒品
    案件尿液檢體對照表附卷可稽，另扣案之白色粉末1 包（驗
    餘淨重0.11公克），經鑑驗後，確含有第一級毒品海洛因之
    成分，此有法務部調查局96年9 月25日調科壹字第0962306
    9880號鑑定書在卷供參，足認被告之自白與事實相符，事證
    明確，被告犯行應堪認定。
二、論罪科刑部分
（一）被告曾因施用毒品案件，經受強制戒治之執行，於92年6
      月2 日執行完畢，翌日接續執行徒刑，有臺灣高等法院被
      告前案紀錄表可稽，其經強制戒治執行完畢後，5 年內再
      行施用第一級毒品，核其所為，係犯毒品危害防制條例第
      10條第1 項之施用第一級毒品罪。被告持有第一級毒品以
      供施用，持有之低度行為應為施用之高度行為所吸收，不
      另論罪。
（二）被告曾受如事實欄所載之徒刑執行完畢，此有臺灣高等法
      院被告前案紀錄表在卷供參，其受徒刑之執行完畢，再為
      本件施用第一級毒品犯行，係於5 年以內故意再犯有期徒
      刑以上之罪，為累犯，應依刑法第47條第1 項之規定加重
      其刑。
（三）被告係在上揭時、地為警盤查時，於所為前開施用毒品之
      犯行為警發覺前，自行向警坦承犯罪，並主動將持有之第
      一級毒品海洛因交付警方，而願接受裁判，此有基隆市警
      察局第二分局96年9 月1 日基警二分偵字第960209617 號
      刑事案件報告書供參，堪認被告所為已該當自首之要件，
      且確有悔悟之心，爰依刑法第62條前段之規定減輕其刑，
      並先加後減之。
（四）爰審酌被告經觀察、勒戒及強制戒治，並經刑罰矯治後，
      竟未戒除毒癮之惡習，再度施用毒品，顯認缺乏戒斷決心
      ，然其於警詢、檢察事務官詢問、偵查及本院審理中均坦
      承犯行，且所為僅屬戕害自身之行為，未侵犯其他法益等
      一切情狀，量處如主文所示之刑。
（五）又按查獲之第一、二級毒品及專供製造或施用第一、二級
      毒品之器具，不問屬於犯人與否，均沒收銷燬之，毒品危
      害防制條例第18條第1 項前段定有明文。本件扣案之白色
      粉末（驗餘淨重0.11公克），確含有第一級毒品海洛因之
      成分，已如前述，自應依上開規定沒收銷燬之；另上開毒
      品之包裝袋1 只，為被告所有供持有第一級毒品犯罪所用
      之物，業經被告供陳在卷，應依刑法第38條第1 項第2 款
      之規定宣告沒收。
據上論斷，應依刑事訴訟法第273 條之1 第1 項、第299 條第1
項前段，毒品危害防制條例第10條第1 項、第23條第2 項、第18
條第1 項前段，刑法第11條前段、第47條第1 項、第62條前段、
第38條第1 項第2 款，判決如主文。
本案經檢察官甲○○到庭執行職務。
中    華    民    國    97    年    10    月    24    日
                  刑事第二庭法    官  邰婉玲
以上正本證明與原本無異。
如不服本判決應於收受本判決後10日內向本院提出上訴書狀，其
未敘述上訴理由者，並得於提起上訴後10日內向本院補提理由書
狀（均須按他造當事人之人數附繕本）「切勿逕送上級法院」。
中    華    民    國    97    年    10    月    24    日
                            書 記 官  彭筠凱
附錄所犯法條：
毒品危害防制條例第10條第1項
施用第一級毒品者，處 6 月以上 5 年以下有期徒刑。


司法院資訊處製作；財團法人民間司法改革基金會備份。
